【裁判字號】    89,上易,1534
【裁判日期】    890824
【裁判案由】    竊盜
【裁判全文】
臺灣高等法院刑事判決                          八十九年度上易字第一五三四號
    上  訴  人  臺灣桃園地方法院檢察署檢察官
    被      告  乙○
右上訴人因被告竊盜案件，不服臺灣桃園地方法院八十九年度易字第一六五號，中華
民國八十九年二月十六日第一審判決（起訴案號：臺灣桃園地方法院檢察署八十八年
度偵字第一八九七九號）及移送併辦（臺灣桃園地方法院檢察署八十九年度偵字第三
五二八、五一二號）提起上訴，本院判決如左：
    主  文
原判決撤銷。
乙○共同連續竊盜，處罰金伍仟元，如易服勞役，以參佰元折算壹日。
    事  實
一、乙○基於概括犯意，與陳慶（業經判決確定）共同意圖為自己不法之所有，於民
    國八十八年十一月六日上午九時許，在桃園縣蘆竹鄉坑口村三鄰二十八之五號前
    之貨櫃屋，竊得甲○○所有之廢鐵約二百台斤（價值新台幣五百元），欲離去時
    ，為甲○○發覺報警查獲。乙○復基於同一概括犯意，與鍾享國（另案偵查）共
    同意圖為自己不法之所有，於八十八年十二月二十五日十時許，在楊梅鎮○○街
    旁空地竊得蔡光雄所有鷹架一批，搬至ＪＤ九二四三號自用小貨車上時，為蔡光
    雄查覺，當場逮捕現行犯鍾享國，乙○則逃逸。
二、案經桃園縣警察局大園分局報請臺灣桃園地方法院檢察署檢察官偵查起訴，及併
    案審理。
    理  由
一、訊據被告乙○於原審對於右揭時地拿取甲○○所有廢鐵之事實坦認不諱，惟辯稱
    係誤認為遭棄置之廢鐵，且僅拿取廢鐵數支，未達二百台斤云云。然查，前開廢
    鐵係被害人甲○○所有，業據被害人甲○○指述明確，而前開鷹架係蔡光雄所有
    ，被告與鍾享國竊取情形，亦據被害人蔡光雄於警訊時指訴綦詳，核與共犯鍾享
    國於警偵訊時自白與被告共同竊得鷹架之情節相符，並有贓物領據二紙、相片四
    幀、及相片影本四幀附卷可稽。依上開相片所示，放置廢鐵之鐵皮貨櫃屋其中之
    一裝置有冷氣及鐵捲門，屋前並舖置水泥，雖現場凌亂未妥善整理，仍可認識該
    址所有物應屬他人所有，並非拋棄之物品。被告與共同被告陳慶未得同意，擅自
    拿取廢鐵據為己有，均已該當竊盜犯行，被告所辯不知廢鐵係他人所有云云，要
    無可採。事證明確，被告犯行洵堪認定，應予依法論科。
二、核被告所為，係犯刑法第三百二十條第一項之竊盜罪。被告先後與陳慶及鍾享國
    犯上開犯行，就各該犯行，各與陳慶及鍾享國有犯意之聯絡與行為之分擔，為共
    同正犯。其先後二次竊盜犯行，時間緊接，犯罪構成要件相同，為連續犯，以一
    罪論，並依法加重其刑。公訴人上訴併辦部分與原起訴部分，既有連續犯之裁判
    上一罪關係，自應併予審理。
三、原審予以論罪科刑，固非無見，惟未及審酌檢察官上訴併辦之部分，即有未洽。
    檢察官據此上訴，非無理由。自應由本院予以撤銷改判。爰審酌被告乙○並無前
    科，素行尚可，因家境窘困，撿拾廢鐵維生，所得廢鐵、鷹架價值微薄，所侵害
    財產法益之情節尚屬輕微，及其犯後否認犯行之態度等一切情狀，量處如主文所
    示之刑，並諭知易服勞役之折算標準，以示懲儆。
四、被告經合法傳喚，無正當之理由不到庭，爰不待其陳述，逕行判決。
據上論斷，應依刑事訴訟法第三百六十九條第一項前段、第三百六十四條、第三百七
十一條、第二百九十九條第一項前段，刑法第二十八條、第五十六條、第三百二十條
第一項、第四十二條第二項，罰金罰鍰提高標準條例第一條前段、第二條判決如主文
。
本案經檢察官張啟彬到庭執行職務。
中      華      民      國    八十九    年      八      月    二十四    日
                              臺灣高等法院刑事第二十四庭
                                  審判長法  官  陳  貽  男
                                        法  官  陳  憲  裕
                                        法  官  聶  齊  桓
右正本證明與原本無異。
不得上訴。
                                        書記官  陳  思  云
中      華      民      國    八十九    年      八      月    二十八    日
附錄本判決論罪科刑法條：
刑法第三百二十條
意圖為自己或第三人不法之所有，而竊取他人之動產者，為竊盜罪，處五年以下有期
徒刑、拘役或五百元以下罰金。
意圖為自己或第三人不法利益，而竊佔他人之不動產者，依前項之規定處斷。
前二項之未遂犯罰之。


司法院資訊處製作；財團法人民間司法改革基金會備份。
